---
title: "R Notebook"
output: html_notebook
---

```{r}
library(tidyverse)
library(corrplot)
```

Zelim:
1) Ucitati odgovor
2) Pitanja sa ogranicenim odgovorima pretvoriti u faktore
3) Multiple choice pitanja podijeliti u vise kolona pa one hot encodirati

1) ucitavanje

```{r}
survey <- read_csv("survey_covid_abbr.csv")
```

2) Pretvaranje u faktore
```{r}
survey <- survey %>% mutate(Spol = as_factor(Spol), Obrazovanje = as_factor(Obrazovanje), Profesija = as_factor(Profesija), Godine = as_factor(Godine), Zarada = as_factor(Zarada), Vakcinisati_se = as_factor(Vakcinisati_se))
```

3) Pretvaranje multiple choice kolona u vise kolona sa 1 ili 0 upisanim, ovisno od odgovora (da ili ne), obrisati kolone sa pitanjima, spasiti ko tabelu

```{r}
survey$motiv_zastita_zdravlja <- grepl("Očuvanje mog zdravlja i zaštita od virusa", survey$Motivi_za_vakc)
survey$motiv_putovanje <- grepl("Mogućnost putovanja i izbjegavanje “travel bana“", survey$Motivi_za_vakc)
survey$motiv_kolektivni_imunitet <- grepl("Sticanje kolektivnog imuniteta i sprečavanje širenja virusa", survey$Motivi_za_vakc)
survey$motiv_zahtjev_poslodavca <- grepl("Zahtjev poslodavca i očuvanje radnog mjesta", survey$Motivi_za_vakc)

survey$motiv_odbijanje_nije_opasan <- grepl("COVID-19 bolest nije opasna po moje zdravlje", survey$Razlozi_odbijanja)
survey$motiv_odbijanje_ne_postoji <- grepl("SARS-CoV-2 ne postoji - to je jedna velika zavjera", survey$Razlozi_odbijanja)
survey$motiv_odbijanje_vac_stetne <- grepl("Vakcine su veoma štetne za naše zdravlje", survey$Razlozi_odbijanja)
survey$motiv_odbijanje_vac_regulativa_prebrzo <- grepl("Vakcina nije prošla ustaljene regulative i prebrzo se našla na tržištu", survey$Razlozi_odbijanja)
survey$motiv_odbijanje_nepovjerenje_struka_farmacija <- grepl("Nemam povjerenje u struku i farmaceutske kompanije", survey$Razlozi_odbijanja)
survey$motiv_odbijanje_najosjetljiviji_prvo <- grepl("Najosetljivija kategorija stanovništva treba primiti vakcinu", survey$Razlozi_odbijanja)
survey$motiv_odbijanje_protiv_eticki_vjerski <- grepl("Sastav vakcine protivi se mojim etičkim i vjerskim principima", survey$Razlozi_odbijanja)

survey$izvor_obrazovne_emisije <- grepl("Obrazovne i edukativne emisije", survey$Izvori_info)
survey$izvor_naucne_knjige_radovi <- grepl("Naučne knjige i naučne radove", survey$Izvori_info)
survey$izvor_preporuke_por_ljekara <- grepl("Preporuke porodičnog ljekara", survey$Izvori_info)
survey$izvor_drustvene_mreze <- grepl("Društvene mreže", survey$Izvori_info)
survey$izvor_mediji <- grepl("Medije i informativne portale", survey$Izvori_info)

survey$izbor_pfizer <- grepl("Pfizer–BioNTech", survey$Izbor_proizvodjac)
survey$izbor_astrozeneca <- grepl("Oxford-AstraZeneca", survey$Izbor_proizvodjac)
survey$izbor_moderna <- grepl("Moderna", survey$Izbor_proizvodjac)
survey$izbor_sputnik <- grepl("Sputnik V", survey$Izbor_proizvodjac)
survey$izbor_sinovac <- grepl("Sinovac", survey$Izbor_proizvodjac)

survey$izbor_razlog_studije <- grepl("Kliničkih studija i efikasnosti koje je vakcina pokazala", survey$Izbor_proizvodjac_razlog)
survey$izbor_razlog_vanjske_politike <- grepl("Vanjske politike koju država proizvođača ima prema drugim narodima i državama", survey$Izbor_proizvodjac_razlog)
survey$izbor_savjet_ljekara <- grepl("Savjeta ljekara ili medicinskog uposlenika", survey$Izbor_proizvodjac_razlog)
survey$izbor_jedina_dostupna <- grepl("Jedina dostupna vakcina na tržištu", survey$Izbor_proizvodjac_razlog)
survey$izbor_vlada_odabrala_vjerujem <- grepl("Vlada moje države je odabrala tog proizvođača i imam povjerenje u nju", survey$Izbor_proizvodjac_razlog)

survey <- survey %>% mutate(Timestamp = NULL, Motivi_za_vakc = NULL, Razlozi_odbijanja = NULL, Izvori_info = NULL, Izbor_proizvodjac = NULL, Izbor_proizvodjac_razlog = NULL)
survey$Motivi_za_vakc <- NA
survey$Razlozi_odbijanja <- NA
survey$Izvori_info <- NA
survey$Izbor_proizvodjac <- NA
survey$Izbor_proizvodjac_razlog <- NA
 
survey %>% write_csv("survey_encoded.csv")
```


Univariate logistic regression
```{r}

survey %>% filter(Vakcinisati_se %in% c("Da", "Ne"))  -> survey_da_ne # interested only in yes or no answers
survey_da_ne$vacc_reg <- factor(ifelse(survey_da_ne$Vakcinisati_se == "Da", 1, 0))

survey_da_ne$Obrazovanje <- survey_da_ne$Obrazovanje %>% factor(levels = c("Osnovna škola", "Srednjoškolsko obrazovanje", "Dodiplomski studij", "Postdiplomski studij (magistarski i doktorski studij)"))

survey_da_ne$Zarada <- survey_da_ne$Zarada %>% factor(levels = c("500 KM ili manje", "Od 500 do 900 KM", "900 KM i više"))

```

Fitting
```{r}

# Vakcinacija (samo da-ne odgovori vs spol)
fit2 <- glm(data = survey_da_ne, formula = vacc_reg ~ Spol, family=binomial(link="logit"))
summary(fit2)
exp(cbind(coef(fit2), confint(fit2)))

# Vakcinacija (samo da-ne odgovori vs obrazovanje)
fit3 <- glm(data = survey_da_ne, formula = vacc_reg ~ Obrazovanje, family=binomial(link="logit"))
summary(fit3)
exp(cbind(coef(fit3), confint(fit3)))

# Vakcinacija (samo da-ne odgovori vs profesija)
fit4 <- glm(data = survey_da_ne, formula = vacc_reg ~ Profesija, family=binomial(link="logit"))
summary(fit4)
exp(cbind(coef(fit4), confint(fit4)))

# Vakcinacija (samo da-ne odgovori vs godine)
fit5 <- glm(data = survey_da_ne, formula = vacc_reg ~ Godine, family=binomial(link="logit"))
summary(fit5)
exp(cbind(coef(fit5), confint(fit5)))

# Vakcinacija (samo da-ne odgovori vs zarada)
fit6 <- glm(data = survey_da_ne, formula = vacc_reg ~ Zarada, family=binomial(link="logit"))
summary(fit6)
exp(cbind(coef(fit6), confint(fit6)))

```

Correlation
```{r}
# Convert all to numeric
## Samo ovi koji bi da se vakcinisu
obrazovanje_df <- filter(survey_da_ne, Vakcinisati_se == "Da") %>% select(Obrazovanje, izbor_sinovac, izbor_sputnik, izbor_moderna, izbor_pfizer, izbor_astrozeneca) %>% sapply(as.numeric)
obrazovanje_cor <- cor(obrazovanje_df)
obrazovanje_cor %>% corrplot()
obrazovanje_cor

```
